【裁判字號】    90,訴,259
【裁判日期】    900328
【裁判案由】    違反毒品危害防制條例
【裁判全文】
臺灣屏東地方法院刑事判決                            九十年度訴字第二五九號
    公  訴  人  臺灣屏東地方法院檢察署檢察官
    被      告  甲○○
右列被告因違反毒品危害防制案件，經檢察官提起公訴（九十年度毒偵字第二九三號
），本院判決如左：
     主  文
甲○○犯毒品危害防制條例第一項之罪，處有期徒刑捌月；又犯同條例第十條第二項
之罪，處有期徒刑肆月，應執行有期徒刑拾月。
扣案之海洛因淨重零點柒柒公克沒收銷燬之，扣案之吸食器一組沒收。
     事  實
一、吳永炘曾因違反槍砲彈藥刀械管制條例及麻醉藥品管理條例，經法院判處有期徒
    刑一年八月，並於民國（下同）八十五年七月二日執行完畢。復因施用毒品案件
    ，經本院裁定強制戒治期滿後，於八十八年九月二十七日經臺灣屏東地方法院檢
    察署以八十八年度戒毒偵字第六九號為不起訴處分。詎於五年內又基於概括犯意
    ，自八十八年十月初起，至八十九年一月六日止，在屏東市○○里○○街六十四
    號四○二室內等處，多次非法吸用第二級毒品。其另於八十九年一月八日晚間十
    時許，在住處非法施用第一級嗎啡類毒品一次，而於八十八年一月九日上午十一
    時許，在屏東市○○里○○街六十四號四○二室內為警帶回採尿送驗而查獲。
二、案經屏東縣警察局屏東分局報請臺灣屏東地方法院檢察署檢察官偵查起訴。
     理  由
一、右揭犯罪事實業據被告於本院審理時坦承在卷，被告吳永炘經警於八十八年一月
    九日上午十一時許，在屏東市○○里○○街六十四號四○二室內為警帶回採尿送
    驗結果呈甲基安非他命及嗎啡陽性反應，有屏東縣衛生局煙毒及麻醉藥品類委託
    檢驗結果通知書及台灣檢驗科技股份有限公司濫用藥物實驗室尿液檢驗報告各一
    紙在卷可稽，又被告前因施用毒品案件，經本院裁定強制戒治期滿後，於八十八
    年九月二十七日經臺灣屏東地方法院檢察署以八十八年度戒毒偵字第六九號為不
    起訴處分，有該不起訴處分書在卷足憑，被告施用第一級及第二級毒品之犯行洵
    堪認定。
二、查安非他命係屬中樞神經興奮劑，具有成癮性，服用後會產生依賴性、耐藥性，
    並引起不安、頭昏、顫抖、亢進性反應、失眠、焦慮、譫妄、慢性中毒、精神障
   礙、類似精神分裂症之錯覺、幻覺、妄想及伴有行動與性格異常等副作用，其劑
    量增大時，甚或會導致死亡之後果，其慣用者，由於精神錯亂、更具暴力攻擊及
    反社會行為等傾向，情況極為嚴重，尤以戒解不易，其毒害不在煙毒之下，乃經
    行政院衛生署於七十九年十月九日以七九、十、九衛署藥字第九Ｏ四一四二號公
    告列入化學合成類麻醉藥品管理，又為八十七年五月二十日公布毒品危害防制條
    例第二條第二項第二款所明定之第二級毒品，禁止持有、施打、吸用、販賣、轉
    讓，又海洛因具成癮性，係毒品危害防制條例第二條第二項第一款所明定之第一
    級毒品。核被告吳永炘所為，係犯毒品危害防制條例第十條第二項、第一項之施
    用第二級毒品及第一級毒品罪。其施用第二級毒品行為時間密接、犯罪構成要件
    相同，顯係基於概括犯意為之，應依連續犯規定論處，並加重其刑，被告所犯上
    開二罪間犯意各別，犯罪構成要件互異，應分論並罰。被告吳永炘曾因違反槍砲
    彈藥刀械管制條例及麻醉藥品管理條例，經法院判處有期徒刑一年八月，並於八
    十五年七月二日執行完畢，有台灣屏東地方法院檢察署刑案資料查註紀錄表及臺
    灣高等法院被告全國前案紀錄表各一紙在卷足憑，於五年之內再犯有期徒刑之本
    罪，為累犯，其施用第二級毒品之罪應依法遞加重其刑，其施用第一級毒品之罪
    依法應加重其刑。審酌被告已有施用毒品之犯行，經本院送強制戒治期滿後後，
    於八十八年九月二十七日經臺灣屏東地方法院檢察署檢察官以八十八年度戒毒偵
    字第六九號為不起訴處分，有該不起訴處分書附卷足憑，猶不知悔改，惟犯罪後
    坦承犯行等一切情狀，分別量處如主文所示之刑，並定其應執行刑。
右列被告因□□□□案件，經檢察官提起公訴（九十年度偵字第□□□□□號），
本院判決如左：
     主  文
□□□□□□□□□□□□□□□□□□□□□□□□□□□□□□□□□□□□□
□□□□□□□□□□□□□□□□□□□□□□□□□□□□□□□□□□□□□
     理  由
一、□□□□□□□□□□□□□□□□□□□□□□□□□□□□□□□□□□□
    □□□□□□□□□□□□□□□□□□□□□□□□□□□□□□□□□□□
    □□□□□□□□□□□□□□□□□□□□□□□□□□□□□□□□□□□
    □□□□□□□□□□□□□□□□□□□□□□□□□□□□□□□□□□□
    □□□□□□□□□□□□□□□□□□□□□□□□□□□□□□□□□□□
    □□□□□□□□□□□□□□□□□□□□□□□□□□□□□□□□□□□
    □□□□□□□□□□□□□□□□□□□□□□□□□□□□□□□□□□□
    □□□□□□□□□□□□□□□□□□□□□□□□□□□□□□□□□□□
    □□□□□□□□□□□□□□□□□□□□□□□□□□□□□□□□□□□
    □□□□□□□□□□□□□□□□□□□□□□□□□□□□□□□□□□□
    □□□□□□□□□□□□□□□□□□□□□□□□□□□□□□□□□□□
    □□□□□□□□□□□□□□□□□□□□□□□□□□□□□□□□□□□
四、據上論斷，應依刑事訴訟法第三百零三條第二款、第三百零七條，判決如主文。
中      華      民      國      九十      年      五      月    十六    日
                                      臺灣屏東地方法院刑事第庭
                                          法  官    蔡虔霖
右正本證明與原本無異。
對於本判決如有不服應於收受送達後十日內向本院提出上訴書狀上訴於台灣高等法院
高雄分院並按他造當事人之人數附具繕本。
         書記官   謝天祥
中      華      民      國      九十      年      五      月    十六    日
右被告因毒品危害防制條例案件，已經偵查終結，認應提起公訴，茲將犯罪事實及證
據並所犯法條分敘如左：
        犯    罪    事    實
一、甲○○前因施用毒品案件，經貴院裁定送強制戒治期滿，於民國八十九年十月三
    十一日為免刑判決（八十七年度易字第八三０號、八十八年度易緝字第三八號）
    ，詎其仍不知悔改，復基於概括犯意，於八十九年十一月中旬起，至九十年一月
    三十一日止，在屏東縣萬巒鄉新置村甘蔗田內等處施用第一、二級毒品海洛英、
    安非他命多次，經警於九十年二月一日十五時四十分在屏東縣萬巒鄉○○路一０
    八之二號查獲，扣得海洛英淨重０‧七七公克、吸食器一組。
二、案經屏東縣警察局內埔分局報告偵辦。
        證據並所犯法條
一、訊據被告對前揭事實均坦承不諱，且被告為警所採取之尿液經檢驗結果，確呈海
    洛英、安非他命陽性反應之情，亦有屏東縣衛生局尿液檢驗單附卷可稽，又被告
    前因施用毒品案件，經貴院裁定送強制戒治後，為免刑判決後，於五年內再犯毒
    品危害防制條例第十條之罪，亦有本署刑案資料查註記罪表、判決書附卷可參，
    是被告之罪嫌堪予認定。
二、核被告所為，係犯毒品危害防制條例第十條第一項、第二項之罪嫌。核被告所為
    吸用安非他命、海洛英數行為，均係時間緊接，所犯罪名相同，顯均係出於概括
    之犯意為之，均為連續犯，爰依刑法第五十六條之規定以一罪論，並加重其刑。
    被告所犯吸用安非他命罪與海洛英罪係犯意各別，行為互殊，請分論併罰。扣案
    之物，請依法宣告沒收。
三、爰依毒品危害防制條例第二十條第三項、刑事訴訟法第二百五十一條第一項提起
    公訴。
      此  致
臺灣屏東地方法院
中      華      民      國    九  十    年      三      月    廿  八    日
                                        檢察官  林  吉  泉
右正本證明與原本無異
中      華      民      國    九  十    年      四      月      六      日
                                        書記官  蕭  永  宏
所犯法條
毒品危害防制條例第十條第一項、第二項之罪。
施用第一級毒品者，處六月以上五年以下有期徒刑。
施用第二級毒品者，處三年以下有期徒刑。


司法院資訊處製作；財團法人民間司法改革基金會備份。
